【裁判字號】    90,上易,1934
【裁判日期】    900731
【裁判案由】    竊盜等
【裁判全文】
臺灣高等法院刑事判決                            九十年度上易字第一九三四號
    上  訴  人
    即  被  告  丙○○
右上訴人即被告因竊盜案件，不服臺灣桃園地方法院八十八年度易字第二五一四號，
中華民國八十九年二月二十一日第一審判決 (起訴案號：臺灣桃園地方法院檢察署八
十五年度偵字第六六九五號)提起上訴，本院判決如左：
    主  文
上訴駁回。
    事實及理由
一、本案經本院審理結果，認第一審以上訴人即被告丙○○犯刑法第三百二十一條第
    一項第三款之加重竊盜罪，被告先後多次竊盜犯行，時間緊接，以同一方式反覆
    為之，所為係犯罪構成要件相同之行為，顯係基於概括犯意反覆為之，應依連續
    犯之規定，以攜帶兇器竊盜罪論以一罪，並加重其刑。原審審酌被告犯罪之動機
    、目的、手段、竊盜之次數、竊取財物之價值、所生危害及其犯後坦承犯行態度
    良好等一切情狀，判處有期徒刑二年。再查被告曾於八十七年間先後二次因施用
    毒品案件經送勒戒完畢，後又因轉讓第二級毒品案件，經本院判處有徒刑八月，
    於八十八年八月二十日確定在案 (以上均不構成累犯)，此有被告全國前案紀錄
    表附卷可稽，且本案所犯竊盜罪前後多達八次之多 (詳如附表編號一至八所示)
    ，顯見被告丙○○已有犯罪之習慣，就其所犯竊盜罪，認其應於刑之執行前，令
    入勞動場所強制工作參年，以絕惡習。至於扣案之起子二支、鉗子四支、Ｌ型磨
    尖起子二支、鑰匙一串等物，均係被告所有供行竊所用之物，業經其供明在卷可
    按，亦依刑法第三十八條第一項第二款之規定宣告沒收。認事用法及量刑均無不
    當，應予維持，並引用第一審判決書記載之事實、證據及理由。
二、被告上訴意旨：其並無從事本案原審判決所認定之竊盜犯行，只是因其妻罹有尿
    毒等病症，乙○○拜託其扛下刑責，日後會給其金錢作為對價云云。但查前揭竊
    盜犯行，迭據被告於警訊伊始起，乃至偵查與原審調查、審理程序中均坦承不諱
    ，被告於原審審理時並供稱是與林保欽共同行竊云云，但原審因查無林保欽有共
    同行竊之證據，因而認定係被告單獨觸犯本件之罪，此有警訊、偵查與原審筆錄
    足稽。另查本案乃係乙○○與甲○○均明知FR九八二０號之自用小客車一部，係
    被告行竊所得之贓車，竟一同向丙○○借用收受該贓車，並調換懸掛乙○○已撞
    毀小客車之車牌IC九三五五號使用，嗣由甲○○駕駛該贓車，乙○○乘坐駕駛座
    旁座位，行經桃園縣平鎮市○○路二二一號前，為警當場查獲，並經乙○○、甲
    ○○帶同警方在桃園縣中壢市○○路一九七之一號逮獲被告，並當場扣得被告所
    竊取之調換懸掛JL一二八三號車牌二面之失竊贓車KL－九三七五號自用小客車一
    部，及被告所有之作案工具起子二支、鉗子四支、Ｌ型磨尖起子二支、鑰匙一串
    ，並前往桃園縣平鎮市、中壢市等地起獲車牌KH二０七二號、Ｌ八七三一九號、
    FP一三０三號及KR一四五三號等自用小客車四部及Ｖ六八七一０號車牌二面等情
    ，有警訊筆錄及警察分局移送報告書在卷足憑，且查關係人乙○○、甲○○因自
    被告處收受贓車使用，亦均經原審於八十九年二月二十九日判處罪刑確定在案，
    有原審法院判決書、被告全國前科紀錄查詢表在卷可參。此外並經被害人劉廣妹
    等指述在卷，並有贓物領據可憑。即此，本件事證明確，被告前揭竊盜犯行堪以
    認定，其於本院審理時翻異前詞，辯稱並未行竊，係幫人扛罪云云，應非足採。
    綜上，本件被告空言否認，並稱原審量刑過重，為無理由，應予駁回。
三、據上論結，應依刑事訴訟法第三百七十三條、第三百六十八條，判決如主文。
本案經檢察官郭文東到庭執行職務。
中      華      民      國   九十   年     七       月     三十一      日
                                臺灣高等法院刑事第九庭
                                    審判長法  官  李  文  成
                                          法  官  官  有  明
                                          法  官  周  盈  文
右正本證明與原本無異。
不得上訴。
                                          書記官  余  姿  慧
中      華      民      國     九十     年     七     月     三十一     日
附錄：本案論罪科刑法條全文
刑法第三百二十一條第一項第三款
犯竊盜罪而有左列情形之一者，處六月以上五年以下有期徒刑：
三、攜帶兇器而犯之者。


司法院資訊處製作；財團法人民間司法改革基金會備份。
